臺灣屏東地方法院交通事件裁定　　　　100年度交聲字第280號
原處分機關　交通部公路總局高雄區監理所屏東監理站
異　議　人
即受處分人　劉文元
上列受處分人因違反道路交通管理處罰條例事件，對於交通部公
路總局高雄區監理所屏東監理站民國100 年7 月5 日所為之處分
（原處分案號：屏監違字第裁82-BYEA50614號）聲明異議，本院
裁定如下：
    主  文
異議駁回。
    理  由
一、原處分意旨略以：異議人即受處分人劉文元於民國100 年5
    月27日18時13分許，騎乘車牌號碼PKB-485 號重型機車，行
    經高雄市○○路與中華路交岔路口時，因有領有號牌未懸掛
    之違規事實，為警掣單舉發，嗣原處分機關即交通部公路總
    局高雄區監理所屏東監理站認異議人上開情形，違反道路交
    通管理處罰條例第12條第1 項第7 款、第2 項之規定，裁處
    罰鍰新臺幣（下同）5,400 元，吊銷汽車牌照等語。
二、聲明異議意旨略以：伊不是故意不掛車牌，而是在為警舉發
    前2 天遭人從後面追撞，車牌基座斷裂無法懸掛，又因車齡
    老舊，無零件可更換、維修，伊不知道必須懸掛號牌不可，
    遂僅將號牌置放於車廂以備查核等語。
三、按汽車所有人，已領有號牌而未懸掛或不依指定位置懸掛者
    ，處汽車所有人3,600 元以上10,800元以下罰鍰，並禁止其
    行駛；其牌照吊銷之，道路交通管理處罰條例第12條第1 項
    第7 款、第2 項分別定有明文。經查，異議人於100 年5 月
    27日18時13分許，騎乘車牌號碼PKB-485 號重型機車，行經
    高雄市○○路與中華路交岔路口時，因有領有號牌未懸掛乙
    情，均為異議人所不爭執，並有交通部公路總局高雄區監理
    所屏東監理站屏監違字第裁82-BYEA50614號違反道路交通管
    理事件裁決書1 份、高雄市政府警察局掌電字第BYEA50614
    號舉發違反道路交通管理事件通知單1 紙附卷可稽（見本院
    卷第6 、8 頁）。是異議人確有於上揭時、地之違規事實，
    應可認定。
四、異議人雖以前詞置辯。惟按行政罰法第7 條第1 項規定：「
    違反行政法上義務之行為非出於故意或過失者，不予處罰。
    」可知交通行政處罰不以故意為限；又道路交通管理處罰條
    例第12條第1 項第7 款、第2 項規定，祇須汽車已領有號牌
    而未懸掛或不依指定位置懸掛者，汽車所有人即應受罰，縱
    使其車號牌掉落係意外事故所致，非受汽車所有人即異議人
    或駕駛人刻意為之，惟其於行車前既已知悉其車號牌掉落之
    事實，理應設法將號牌固定或修復後，始可行駛。經查，本
    件異議人並未提出號牌裝置因意外事故而未能懸掛之相關證
    據，再者，衡諸一般常情，汽機車之車牌均應依規定懸掛，
    不得任意拆除或予以變更，此乃為大眾所周知，異議人乃年
    逾40歲之成年人，對此情當應有所知悉，其於號牌基座斷裂
    ，無零件可供修復之時，竟未立即以其他方式懸掛號牌，而
    僅將號牌置於車廂，復貿然騎乘上開重型機車上路，實有過
    失，自不得以並非故意違規之辯解卸責，揆之前揭說明，異
    議人仍應就其過失之行為擔負其責。從而，異議人前揭辯解
    ，核屬無據，要難採為有利之認定。
五、綜上所述，異議人確有於上揭時、地，有「領有號牌未懸掛
    」之違規行為，原處分機關依道路交通管理處罰條例第12條
    第1 項第7 款、第2 項規定，裁處受處分人罰鍰5,400 元並
    吊銷汽車牌照，核無違誤，本件異議為無理由，應予駁回。
六、爰依道路交通管理處罰條例第87條第2 項、道路交通事件處
    理辦法第18條規定，裁定如主文。
中    華    民    國   100    年    8     月    31    日
                    交通法庭    法  官  羅森德
以上正本證明與原本無異。
如不服本裁定應於收受送達後5 日內向本院提出抗告書狀敘述抗
告之理由抗告於台灣高等法院高雄分院。
中    華    民    國   100    年    8     月    31    日
                                書記官  盧姝伶